---
title: "Validazione"
format: html
execute:
  echo: TRUE    
  warning: FALSE
  message: FALSE
  output: TRUE
theme: simplex
---

# Introduction

```{r}
library(dplyr)
library(esvis) ## Hedge's G 
library(psych) # Omega
library(car) # Levene test
```

```{r, echo=FALSE}
VAIAK = read.csv("C:\\Users\\matte\\OneDrive\\Desktop\\VAIAK.csv")
AFS = read.csv("C:\\Users\\matte\\OneDrive\\Desktop\\AFS.csv")
BICB = read.csv("C:\\Users\\matte\\OneDrive\\Desktop\\BICB.csv")
CAQ = read.csv("C:\\Users\\matte\\OneDrive\\Desktop\\CAQ.csv")
```

Per validare il questionario VAIAK, controlliamo la reliability e validity. 
Ipotizziamo i seguenti risultati:

-   Per internal reliability:

    -   [ ] Omega di McDonald ($\omega$) \> .70 per AI e AK

-   Per validity:

    -   [ ] AI e AK maggiori in art experts rispetto a lay people
    -   [ ] Alta correlazione tra AK e AF
    -   [ ] Bassa correlazione tra le variabili del VAIAK (AI e AK) e misure della creatività (BICB e CAQ)

# Internal reliability

Esempio di script utilizzato:

```{r, results='hide', fig.show='hide'}
omega = VAIAK %>%                                 
  select(starts_with("AI")) %>%
  omega
```

## Art interest

```{r, results='hide', echo=FALSE, fig.show='hide'}
omega = VAIAK %>%                                 
  select(starts_with("AI")) %>%
  omega

omega_ai_tot = omega$omega.tot

omega = VAIAK %>% 
  filter(D_Expertise == "Expert") %>%         # Only experts
  select(starts_with("AI")) %>% 
  omega

omega_ai_exp = omega$omega.tot

omega = VAIAK %>% 
  filter(D_Expertise == "Lay person") %>%         # Only experts
  select(starts_with("AI")) %>% 
  omega

omega_ai_lay = omega$omega.tot
```

Omega di McDonald ($\omega$) sull'Art Interest:

```{r, echo=FALSE}
cat(sprintf("Total omega: %f", omega_ai_tot))

cat(sprintf("Experts omega: %f", omega_ai_exp))

cat(sprintf("Lay people omega: %f", omega_ai_lay))
```

## Art knowledge

```{r, results='hide', echo=FALSE, fig.show='hide'}
omega = VAIAK %>% 
  select(ends_with("Numeric")) %>%
  omega

omega_ak_tot = omega$omega.tot
  
omega = VAIAK %>% 
  filter(D_Expertise == "Expert") %>%  # only experts
  select(ends_with("Numeric")) %>%
  omega

omega_ak_exp = omega$omega.tot

omega = VAIAK %>% 
  filter(D_Expertise == "Lay person") %>% # only lay people
  select(ends_with("Numeric")) %>%
  omega

omega_ak_lay = omega$omega.tot
```
